【裁判字號】    89,上易,4211
【裁判日期】    891006
【裁判案由】    竊盜
【裁判全文】
臺灣高等法院刑事判決                          八十九年度上易字第四二一一號
    上訴人即
    被      告  乙○○
右上訴人即被告因竊盜案件，不服臺灣板橋地方法院八十九年度易字第三二四一號，
中華民國八十九年十月六日第一審判決（起訴案號：臺灣板橋地方法院檢察署八十九
年度偵字第一一二三六號）提起上訴，本院判決如左：
    主  文
上訴駁回。
    事  實
一、乙○○前因竊盜罪，甫於民國（下同）八十九年五月十八日經台灣板橋她方法院
    八十九年度易字第九二Ｏ號判決判處有期徒刑五月（尚未確定，不構成累犯），
    仍不知悔改，於八十九年六月八日上午八時許，在台北縣新莊市○○路三三八號
    前，見丙○○所有車號ＬＫＮ三一Ｏ號機車鑰匙未拔出，頓萌生為自己不法所有
    之意圖，趁他人不注意之際，以該鑰匙啟動機車，竊得後供己騎用，嗣於同日上
    午十一時三十分許，在台北縣三重市○○○街七十二巷三十九號前為警查獲。
二、案經台北市政府警察局松山分局報告台灣板橋地方檢察署檢察官偵查起訴。
    理  由
一、訊據被告矢口否認有何竊盜犯行，辯稱：不知機車如何來的，伊去三重市分子尾
    那邊修音響，警察就說停在外面的機車是伊偷的云云。經查：被告乙○○偵查中
    原辯稱：查獲時我在屋內，是警察來查的，機車如何來的我不知道云云，經檢察
    官訊問查獲之台北市松山分局警備隊警員甲○○查獲經過情形後，再訊問被告，
    被告即坦承：車鑰匙插在車上，我便騎走，我去三重市○○○街那是計程車行，
    我在那等工作等語（見偵查卷第十九頁）。核與被害人丙○○於警訊指訴失竊情
    節大致相符，並有贓物領保管收據一紙在偵查卷可稽，足認被告自白與事實相符
    況被告於本件上訴時堅稱本案與台灣板橋地方法院八十九年度易字第九二０號之
    竊盜犯行為連續犯（見被告上訴狀及本院八十九年十一月二十八日訊問筆錄），
    苟被告未為本件竊盜犯行，焉有連續犯可言，是此尤徵被告前開辯解純屬飾卸之
    詞。事證明確，被告犯行洵堪認定。
二、核被告所為，係犯刑法三百二十條第一項竊盜罪。被告雖辯稱本案與台灣板橋地
    方法院八十九年易字第九二０號竊盜案件為連續犯，然查被告前於八十八年十二
    月十七日在台北縣五股鄉○○路○段一九五巷十一號竊取吳錦燦所有之銅螺栓一
    萬五千個，復於八十九年一月十三日在台北市○○區○○路三九九號前竊取陳秀
    娟所有ＤＪＦ─三０九號機車，業經台灣板橋地方法院於八十九年五月十八日以
    八十九年易字第九二０號判處有期徒刑五月確定。被告於該案判決後之八十九年
    六月八日再為本件竊盜犯行，顯係另行起意，而非連續犯，被告執此為辯，尚屬
    誤會。原審適用刑法第三百二十條第一項，罰金罰鍰提高標準條例第一條規定暨
    審酌被告犯罪動機、目的、手段，犯罪時所受之刺激及其品性、生活狀況、智識
    程度、犯罪所生之損害，及甫經原審判刑，仍不知警惕，又犯罪後否認犯行，閃
    爍其詞，足見其心存僥倖而無悔改之意，態度不佳等一切情狀，量處有期徒刑六
    月，其認事用法均無違誤，量刑亦稱妥適。被告上訴指摘原判決不當，為無理由
    ，應予駁回。
據上論斷，應依刑事訴訟法第三百六十八條，判決如主文。
本案經檢察官郭弘佑到庭執行職務。
中      華      民      國    八十九    年     十二     月     二十     日
                              臺灣高等法院刑事第十三庭
                              審判長法  官  周  占  春
                                        法  官  周  盈  文
                                        法  官  盧  彥  如
右正本證明與原本無異。
不得上訴。
                                        書記官  蘇  文  正
中    華    民    國    八十九    年      十二      月      二十        日
附錄：本案論罪科刑法條全文
刑法第三百二十條
意圖為自己或第三人不法之所有，而竊取他人之動產者，為竊盜罪，處五年以下有期
徒刑、拘役或五百元以下罰金。
意圖為自己或第三人不法利益，而竊佔他人之不動產者，依前項之規定處斷。
前二項之未遂犯罰之。


司法院資訊處製作；財團法人民間司法改革基金會備份。
